zh-CN: 家居与园艺 > 装饰 > 窗饰 > 窗帘/窗幔: 窗帘; 帷帘
nl: Huis en tuin > Decoratie > Raambekleding > Gordijnen en vitrage: Gordijnen; Vitrage
tr: Ev ve Bahçe > Dekor > Pencere Dekorları > Perdeler ve Fon Perdeler: Perdeler; Fon Perdeler
nb: Hjem og hage > Dekor > Vindusbehandlinger > Forheng og gardiner: Forheng; Gardiner
sv: Hem och trädgård > Dekor > Fönsterbehandling > Gardiner och draperier: Gardiner; Draperier
bg-BG: Дом и градина > Декорация > Декорация за прозорци > Пердета и завеси: Пердета; Завеси
hu: Otthon és kert > Dekoráció > Ablakkezelések > Függönyök és drapériák: Függönyök; Drapériák
pt-PT: Casa e jardim > Decoração > Tratamentos de janelas > Cortinas e reposteiros: Cortinas; Reposteiros
ru: Дом и сад > Декор > Оформление окон > Занавески и портьеры: Занавески; Портьеры
ko: 가정/원예 용품 > 실내 장식 > 창문 인테리어 > 커튼/휘장: 커튼; 커튼
de: Heim & Garten > Dekoration > Fensterdrapierung > Vorhänge & Gardinen: Vorhänge; Gardinen
hr-HR: Dom i vrt > Dekoracije > Prozorski ukrasi > Zavjese i draperija: Zavjese; Draperija
it: Casa e giardino > Arredo > Trattamenti per finestre > Tende e tendaggi: Tende; Tendaggi
pl: Dom i ogród > Ozdoby > Dekoracje okienne > Zasłony i draperie: Zasłony; Draperie
fr: Maison et jardin > Décorations > Habillages de fenêtre > Rideaux: Rideaux; Tentures
fi: Koti ja puutarha > Koristeet > Ikkunan näkösuojat > Verhot: Ohuet verhot; Paksut verhot
el: Σπίτι & κήπος > Διακόσμηση > Επισκευές παραθύρων > Κουρτίνες & πετάσματα: Κουρτίνες; Πετάσματα
pt-BR: Casa e jardim > Decoração > Manutenção de janelas > Persianas e cortinas: Cortina; Cortinas
ro-RO: Casă și grădină > Decorațiuni > Decorațiuni pentru ferestre > Perdele și draperii: Perdele; Draperii
da: Hjem og have > Indretning > Vinduesudsmykning > Gardiner og draperier: Gardiner; Draperier
zh-TW: 居家和庭園 > 裝飾用品 > 窗飾 > 窗簾/落地窗簾: 門簾; 窗簾
es: Casa y jardín > Decoración > Tratamientos de la ventana > Cortinas y visillos: Cortinas; Visillos
vi: Nhà và vườn > Trang trí > Giải pháp trang trí cửa sổ > Rèm & màn che: Rèm cửa; Màn che
sk-SK: Dom a záhrada > Dekorácie > Údržba okien > Záclony a závesy: Záclony; Závesy
th: บ้านและสวน > ของประดับตกแต่ง > การตกแต่งหน้าต่าง > ม่านและผ้าแขวน: ผ้าม่าน; ผ้าแขวน
cs: Dům a zahrada > Bytové doplňky a dekorace > Okenní dekorace > Záclony a závěsy: Záclony; Závěsy
sl-SI: Dom in vrt > Dekoracija > Obdelava oken > Zavese in zastori: Zavese; Zastori
ja: ホーム・ガーデン > インテリア・エクステリア > 窓用品 > カーテン・ドレープカーテン: カーテン; ドレープ
lt-LT: Namai ir sodas > Dekoras > Langų apdaila > Užuolaidos: Dieninės užuolaidos; Naktinės užuolaidos
en: Home & Garden > Decor > Window Treatments > Curtains & Drapes: Curtains; Drapes